# 如果提前终止租赁协议只需要赔偿两个月租金。那么还需要确认资产和负债么？

提问人：wufaxian 时间：2021-10-13 13:28:00
很多餐饮零售企业遵循新租赁准则后都需要将租赁的场地确认为租赁资产和租赁负债。如果三年的租约，提前终止租约只需要赔偿两个月租金。那么这种租赁协议还会按照 3 年总租金以实际利率法摊销么？
如果还需要 3 年的租约需要全部确认为负债，并按照实际利率法摊销。那么有以下两个问题；
1 、如果公司欠银行一百万，那么除非公司丧失偿还能力。这 100 万就要连本带利的归还给银行。但如果我有一百万的租约，可是违约只需要赔偿两个月的租金。未来如果经营的不好，租约部分导致的最大经济利益流出就不再是 100 万那么多了。企业完全可以提前终止租约，损失两个月的租金而已。这两种负债潜在的未来经济利益流出完全不同。但是都被却认为负债，那么是否会对报表使用者造成误导。
2 、其次确认租赁资产和租赁负债会使资产负债率出现剧烈变化。比如再没有遵循新的租赁准则之前，企业总资产 500 万，负债 100 万。资产负债率是20%。但是遵循新准则后，企业确认 500 万租赁资产和 500 万租赁负债。资产负债率一下变成60%了。资产负债率是企业经营风险，债务评级的重要指标。制定新准则对报表造成的比率“失真”是否在修改准则时予以了考虑？特别是考虑到实务中，租赁协议提前终止大部分不会按照未完成租约余额进行全额赔偿。
所以，新租赁准则的以上问题，未来是否有修改后优化的风声传出？

回答人：chenyiwei
1 、这就是判断租赁期的问题，即确定何为准则规定的“不可撤销租赁期”。要考虑：（ 1 ）提前终止租约情况下赔偿 2 个月租金的违约责任条款是否足以阻止承租人提前解约；该租赁场地对承租人经营而言的重要性；承租人是否花费重大成本对该租赁场地进行装修等。
2 、新租赁准则将租赁入表的考虑就是恰当反映企业（承租人）的资产负债状况。

提问人：wufaxian 时间：2021-10-14 17:49:00
谢谢陈老师的详细回答。
关于“ 1）提前终止租约情况下赔偿 2 个月租金的违约责任条款是否足以阻止承租人提前解约；该租赁场地对承租人经营而言的重要性；承租人是否花费重大成本对该租赁场地进行装修等。”
假设一餐厅签订的租约比装修的摊销期要长，到第三年装修完全摊销完了，但是商场客流整体萎缩，餐厅也不打算重新装修了，此时该餐厅占公司整个连锁餐厅的收入也不重要。剩下的租约提前终止罚金为两个月。前期一直按照租赁资产和租赁负债处理。此时此刻是否允许变更适用的会计准则，不在遵循新租赁准则？
如果可以变更，租赁资产，租赁负债应如何处理？由于适用准则变动，造成的盈余或亏损计入损益表什么科目？

回答人：chenyiwei
这种情况属于对续租选择权行使可能性的会计估计变更，按新准则规定处理。但不一定就可以采用简化模型。